【裁判字號】    97,訴,610
【裁判日期】    970627
【裁判案由】    違反毒品危害防制條例
【裁判全文】
臺灣雲林地方法院刑事判決               97年度訴字第610號
公  訴  人  臺灣雲林地方法院檢察署檢察官
被      告  甲○○
                    （另案於臺灣雲林第二監獄執行中）
上列被告因違反毒品危害防制條例案件，經檢察官提起公訴（97
年度毒偵字第746 號），嗣因被告就被訴事實為有罪之陳述，經
本院合議庭裁定由受命法官獨任適用簡式審判程序審理，判決如
下：
    主  文
甲○○施用第一級毒品，累犯，處有期徒刑拾月。
    事  實
一、甲○○前因竊盜案件，經臺灣彰化地方法院以93年度易字第
    1288號判處有期徒刑10月確定；又因施用毒品、詐欺、竊盜
    等案件，先後經本院以94年度訴字第240 號、94年度虎簡字
    第323 、286 號，分別判處有期徒刑8 月、6 月、4 月確定
    ，前開4 案再經定應執行刑為有期徒刑2 年1 月確定，入監
    服刑後，甫於民國96年7 月10日執行完畢。
二、甲○○前於91年間，因施用毒品案件，經本院裁定送觀察、
    勒戒後，認無繼續施用毒品之傾向，於同年11月28日經釋放
    ，並由臺灣雲林地方法院檢察署檢察官以91年度毒偵字第91
    4 號為不起訴處分確定。其於前次觀察、勒戒執行完畢釋放
    後5 年內，復於94年間，因施用毒品案件，經本院以94年度
    訴字第240 號判處有期徒刑8 月確定。另於97年間，因施用
    毒品案件，經本院以97年度訴字第238 號分別判處有期徒刑
    10月、10月，應執行有期徒刑1 年6 月確定。詎其仍不知悔
    改，復基於施用第一級毒品之犯意，於97年2 月21日晚上8
    時許，在雲林縣土庫鎮○○里○○街107 巷24號之住處，以
    將第一級毒品海洛因摻水置於針筒內注射血管之方式，施用
    第一級毒品海洛因1 次。嗣於同年月23日，因另犯竊盜案件
    ，經解送至臺灣雲林第二監獄執行，經監所人員於同日採尿
    送驗，因而查獲上情。
三、案經臺灣雲林第二監獄函送臺灣雲林地方法院檢察署檢察官
    偵查起訴。
    理  由
一、按本件被告甲○○所犯係死刑、無期徒刑、最輕本刑為3 年
    以上有期徒刑以外之罪，其於準備程序就前揭被訴事實為有
    罪之陳述，經受命法官告知簡式審判程序之旨，並聽取其與
    公訴人之意見後，本院認無不得或不宜改依簡式審判程序進
    行之情事，依刑事訴訟法第273 條之1 第1 項、第284 條之
    1 規定，裁定本件由受命法官獨任進行簡式審判程序，合先
    敘明。
二、上揭犯罪事實，業據被告於臺灣雲林第二監獄政風訪談時及
    本院審理中均坦承不諱；且被告於97年2 月23日所採集之尿
    液經送驗結果，呈嗎啡陽性反應，此有詮昕科技股份有限公
    司97年3 月11日報告編號00000000號濫用藥物尿液檢驗報告
    、臺灣雲林第二監獄收容人尿液採集作業確認書、同意書、
    檢體採收紀錄表各1 份附卷可稽，綜上足認，被告前揭自白
    核與事實相符，應堪採為被告有罪之證據，則被告前開施用
    第一級毒品海洛因1 次之犯行，堪以認定。
三、按犯毒品危害防制條例第10條施用第一、二級毒品之罪者，
    檢察官應聲請法院裁定，令被告入勒戒處所觀察、勒戒，經
    觀察、勒戒後，檢察官依據勒戒處分之陳報，認受觀察、勒
    戒人無繼續施用毒品傾向者，應即釋放，並為不起訴之處分
    ；認受觀察、勒戒人有繼續施用毒品之傾向者，檢察官應聲
    請法院裁定令入戒治處所強制戒治，其期間為6 個月以上，
    至無繼續強制戒治之必要為止，但最長不得逾1 年，強制戒
    治期滿，應即釋放，由檢察官為不起訴之處分。觀察、勒戒
    或強制戒治執行完畢釋放後，5 年內再犯第10條之罪者，應
    依一般刑事訴訟程序予以起訴論罪科刑，此觀諸毒品危害防
    制條例第20條第1 項、第2 項、第23條第1 項、第2 項規定
    自明。而被告若於5 年內已再犯，經依法追訴處罰，縱其第
    3 次（或第3 次以上）再度施用毒品之時間，在初犯經觀察
    、勒戒或強制戒治執行完畢釋放5 年以後，已不合於「5 年
    後再犯」之規定，且因已於「5 年內再犯」，顯見其再犯率
    甚高，原實施觀察、勒戒或強制戒治，已無法收其實效，即
    應依該條例第10條處罰（最高法院95年第7 次刑事庭會議決
    定可資參照）。查本件被告前於91年間，因施用毒品案件，
    經本院裁定送觀察、勒戒後，認無繼續施用毒品之傾向，於
    同年11月28日經釋放，並由臺灣雲林地方法院檢察署檢察官
    以91年度毒偵字第914 號為不起訴處分確定；其於前次觀察
    、勒戒執行完畢釋放後5 年內，復於94年間，因施用毒品案
    件，經本院以94年度訴字第240 號判處有期徒刑8 月確定，
    有臺灣高等法院被告前案紀錄表1 份在卷可考，則被告再犯
    本件施用毒品犯行之時間，雖在前次觀察、勒戒執行完畢釋
    放之5 年後，惟其既已於5 年內再犯，依前揭說明，仍本件
    應依法予以論罪科刑。
四、核被告所為，係犯毒品危害防制條例第10條第1 項之施用第
    一級毒品罪。其施用第一級毒品前後，持有海洛因之低度行
    為，為施用之高度行為所吸收，不另論罪。又被告前因竊盜
    案件，經臺灣彰化地方法院以93年度易字第1288號判處有期
    徒刑10月確定；又因施用毒品、詐欺、竊盜等案件，先後經
    本院以94年度訴字第240 號、94年度虎簡字第323 、286 號
    ，分別判處有期徒刑8 月、6 月、4 月確定，前開4 案再經
    定應執行刑為有期徒刑2 年1 月確定，入監服刑後，甫於96
    年7 月10日執行完畢，有前揭臺灣高等法院被告前案紀錄表
    可按，其受有期徒刑之執行完畢後，5 年內故意再犯本件有
    期徒刑以上之罪，為累犯，應依刑法第47條第1 項之規定加
    重其刑。爰審酌被告前因施用毒品案件，先後經觀察勒戒及
    有期徒刑之執行，仍未戒絕毒品，再犯本件施用毒品犯行，
    顯見其無悔改之意，意志不堅，有失政府制定毒品危害防制
    條例之立法美意，本不宜寬貸，惟念其施用毒品乃自戕一己
    之身體健康，尚未害及他人，犯後亦坦承犯行，態度良好等
    一切情狀，量處如主文所示之刑。
據上論斷，應依刑事訴訟法第273 條之1 第1 項、第284 條之1
、第299 條第1 項前段，毒品危害防制條例第10條第1 項，刑法
第11條前段、第47條第1 項，判決如主文。
本案經檢察官林豐正到庭執行職務。
中    華    民    國    97    年    6     月    27    日
                  刑事第一庭    法  官  王雅苑
以上正本證明與原本無異。
如不服本判決，應於判決收受後10日內，向本院提出上訴狀（須
附繕本）。
                                書記官  張簡純靜
中    華    民    國    97    年    6     月    27    日
附錄本案論罪科刑法條全文：
毒品危害防制條例第10條第1 項
施用第一級毒品者，處6 月以上5 年以下有期徒刑。


司法院資訊處製作；財團法人民間司法改革基金會備份。
